臺灣板橋地方法院刑事判決　　　　　　　　　　　　九十一年度訴字第一二０三號
　　公　訴　人　臺灣板橋地方法院檢察署檢察官
　　被　　　告　乙○○
右列被告因違反毒品危害防制條例案件，經檢察官提起公訴（九十一年度毒偵字第一
六五三號），本院判決如左：
    主  文
乙○○連續施用第一級毒品，處有期徒刑柒月，扣案之第一級毒品海洛因貳拾陸小包
（毛重共拾點參公克、淨重共伍點壹公克）沒收銷燬，已使用過之注射針筒壹支沒收
；又施用第二級毒品，處有期徒刑伍月。應執行有期徒刑拾月，扣案之第一級毒品海
洛因貳拾陸小包（毛重共拾點參公克、淨重共伍點壹公克）沒收銷燬，已使用過之注
射針筒壹支沒收。
    事  實
一、乙○○於民國（下同）八十九年間因涉犯施用毒品安非他命案件，經本院於同年
    一月二十一日以八十九年度毒聲字第四九二號裁定送觀察、勒戒，之後認無繼續
    施用毒品之傾向，業經臺灣板橋地方法院檢察署檢察官於同年二月九日以八十九
    年度毒偵字第九０二號為不起訴處分確定。其後於同年間，復涉犯施用毒品安非
    他命案件，經本院於同年七月三日以八十九年度毒聲字第四一四九號裁定送觀察
    、勒戒，之後認有繼續施用毒品之傾向，經本院於同年十一月三日以八十九年度
    毒聲字第六三七五號裁定令入戒治處所施以強制戒治，迨於九十年十一月二十七
    日戒治期滿，而所涉刑案部分，經該署檢察官以八十九年度毒偵緝字第一一九七
    號提起公訴，經本院於九十年二月十六日以九十年易字第一二一號判決判處有期
    徒刑四月，如易科罰金以三百元折算一日，並於同年四月二十三日確定，但尚未
    執行。詎乙○○仍不思戒絕施用毒品惡習，明知海洛因及安非他命經現行之毒品
    危害防制條例分列為第一、二級毒品，皆不得施用、持有，竟基於施用海洛因之
    概括犯意，自九十一年四月二十二日下午六時左右起至同年月二十九日下午四時
    三十分許止，分別在台北縣三峽鎮○○路四五九巷一八九號旁無門牌號碼之小木
    屋及同鎮○○路某中國石油加油站男廁所內等處，以注射針筒摻水稀釋後注射手
    臂之方式，連續施用海洛因多次。並另起犯意，於同年四月二十六日下午五時許
    ，在台北縣三峽鎮○○路之朋友住處，以將安非他命置於吸食器內下以火燻烤以
    產生煙霧加以吸用之方式，施用安非他命乙次。嗣於同年四月二十九日下午四時
    三十分許，在前揭無門牌號碼之小木屋內，與甲○○（涉犯施用毒品部分，已另
    案審結）一同為警查獲，並扣得其二人合購之毒品海洛因二十六小包（毛重共十
    點三公克、淨重共五點一公克）和乙○○已使用過之注射針筒一支，另扣得非乙
    ○○所有之注射針筒一支、分裝袋二百個、分裝管二支。又本院再經該署檢察官
    聲請，依毒品危害防制條例規定，於九十一年四月三十日以九十一年度毒聲字第
    一四四六號裁定將乙○○再令入戒治處所施以強制戒治，現仍於臺灣臺北戒治所
    強制戒治中。
二、案經臺北縣政府警察局三峽分局報請臺灣板橋地方法院檢察署檢察官偵查起訴。
    理  由
一、右揭事實，業據被告乙○○坦承不諱，且查被告為警查獲後所採集之尿液檢體，
    經送驗結果，確呈鴉片類及安非他命類陽性反應，有臺灣檢驗科技股份有限公司
    九十一年五月十一日ＣＺ00000000000號濫用藥物尿液檢驗報告乙紙附於偵查卷
    內可稽，並有毒品海洛因二十六小包（毛重共十點三公克、淨重共五點一公克）
    和已使用過之注射針筒一支等物扣案足資佐證，是被告自白核與事實相符，應予
    信實。第查，被告前有二次涉犯施用第二級毒品安非他命案件，一次經觀察、勒
    戒後，認無繼續施用毒品之傾向，由臺灣板橋地方法院檢察署檢察官以八十九年
    度毒偵字第九０二號為不起訴處分確定，第二次經觀察、勒戒後，認有繼續施用
    毒品之傾向，先送強制戒治，並由檢察官提起公訴，嗣經本院以九十年度易字第
    一二一號判決判處有期徒刑四月確定，但尚未執行，之後再犯本案施用毒品海洛
    因及安非他命犯行，本院經檢察官聲請裁定將被告令入戒治處所施以強制戒治等
    情，除有臺灣板橋地方法院檢察署不起訴處分書、起訴書及本院判決書各一份附
    於偵查卷內可考外，復有臺灣高等法院檢察署刑案紀錄簡覆表、同署全國施用毒
    品案件紀錄表、臺灣高等法院被告全國前案紀錄表、臺灣板橋地方法院檢察署檢
    察官執行指揮書等各一份分別附於本院卷及偵查卷內足憑，被告三犯施用毒品罪
    ，與毒品危害防制條例第二十條第三項前段之規定相符，殆無疑問。本件事證明
    確，被告施用海洛因及安非他命之犯行，均洵堪認定，應予依法論科。
二、按海洛因、安非他命分別屬於毒品危害防制條例第二條第二項第一款、同條項第
    二款規定之第一級毒品及第二級毒品。被告乙○○施用海洛因及安非他命之犯行
    ，係分別觸犯毒品危害防制條例第十條第一項之施用第一級毒品罪及同條第二項
    之施用第二級毒品罪；其先後多次施用海洛因犯行，時間緊接，犯罪構成要件相
    同，顯係基於概括犯意反覆為之，應依連續犯規定論以一罪，並依法加重其刑；
    又其於施用海洛英與安非他命前或後之持有海洛因與安非他命犯行，各為其施用
    之高度行為所吸收，均不另論罪；再被告所犯之施用第一級毒品及施用第二級毒
    品二罪，犯意各別，行為互殊，應予分論併罰。爰審酌被告曾因施用毒品經送勒
    戒所觀察、勒戒後，仍未能戒斷其施用毒品之惡習，惟因施用毒品僅係戕害其自
    己身心並無加害他人，以及犯罪後業已坦承犯行等一切情狀，分別量處如主文所
    示之刑，並定其應執行刑，以示懲儆，用勵自新。
三、扣案之毒品海洛因二十六小包（毛重共十點三公克、淨重共五點一公克），為第
    一級毒品，為違禁物，不問屬於犯人與否，應依毒品危害防制條例第十八條第一
    項前段之規定宣告沒收銷燬。扣案之已使用過之注射針筒一支，為被告供犯本案
    施用毒品海洛因犯罪所用之物，且係被告所有，業據其於本院審理時供陳在卷，
    應依刑法第三十八條第一項第二款之規定，沒收之。另扣案之注射針筒一支、分
    裝袋二百個、分裝管二支，被告否認為其所有，並據與被告同時被查獲之甲○○
    於本院審理時證述屬實，是既非被告所有，爰不予此宣告沒收。
據上論斷，應依刑事訴訟法第二百九十九條第一項前段，毒品危害防制條例第十條第
一項、第二項、第十八條第一項前段，刑法第十一條前段、第五十六條、第五十一條
第五款、第三十八條第一項第二款，判決如主文。
本案經檢察官余若凡到庭執行職務
中      華      民      國      九十一    年    七     月     三十一    日
                                  臺灣板橋地方法院刑事第二庭
                                      法  官  陳  靜  茹
右正本證明與原本無異。
如不服本判決，應於判決送達後十日內向本院提出上訴狀。
                                      書記官  廖  美  紅
中      華      民      國      九十一    年    七     月     三十一    日
附錄本案論罪科刑法條全文
毒品危害防制條例第十條
施用第一級毒品者，處六月以上五年以下有期徒刑。
施用第二級毒品者，處三年以下有期徒刑。
